# 请教三个月的应收票据能否作为现金等价物

提问人：fuyi0624 时间：2011-03-03 18:04:24
看过之前陈版主的回复，说的是根据中注协专家技术援助小组曾于 2003 年 12 月 5 日发布第 7 号信息公告，明确规定银行承兑汇票不能作为现金等价物。但是还是想与版主深入讨论哈这个问题：
1 、旧准则下的信息公告是否仍有效？
2 、从原理上来探讨这个问题，在现时的中国，银行承兑汇票就是可以当成现金使用，不管是到银行贴现也好，还是背书支付货款也好，其流通性应该是与现金没有太大差别的，为什么不能当成现金等价物呢？
非常感谢！

回答人：chenyiwei
回复 板凳 zhouxianhong 的帖子应当也不可以作为现金或现金等价物。 2007 年初证监会、交易所曾经发布过《上海证券交易所 2006年年度报告工作备忘录第三号—新旧会计准则衔接若干问题（一）》、《深圳证券交易所上市公司执行新会计准则备忘录第 1 号》
（深交所公司管理部）等规定，重复了上述观点。

提问人：windy1978 时间：2012-02-27 21:11:28
想问一下陈版，刚才一个客户12-31账面有 3000 万的票据保证金，其中 3 个月内到期 1000 万， 4 个月到期 2000 万，此时编制现金流量表时，此时现金及现金等价物是多少， 0 、 1000 万、 3000 万

回答人：chenyiwei
票据保证金无论期限长短，均不作为现金流量表意义上的“现金”。

提问人：qjr1124 时间：2012-07-09 13:31:31
qjr1124 陈斑: 3.其他货币资金。其他货币资金是指存放在金融机构的外埠存款、银行汇票存款、银行本票存款、信用卡存款、信用证保证金存款和存出投资款等，与“其他货币资金”科目核算内容一致。那么根据这些,保证金应该是吧. "票据保证金"="银行汇票存款、银行本票存款"

回答人：chenyiwei
不能提前支取、不能随时不受限制地用于支付用途的其他货币资金、被冻结的存款等，均不属于现金流量表意义上的“现金”。

提问人：benjun8773 时间：2012-07-16 18:50:43
回复 chenyiwei 的帖子
您在下面提到的现金流量表意义上的“现金”是仅指现金，还是指现金及现金等价物？个人理解应为后者，请您指教。

回答人：chenyiwei
仅指现金。定期存款是不可能成为现金等价物的，因为并不是“期限短、流动性强、易于转换为已知金额现金、价值变动风险很小的投资”。